tr: Nemlendirici yedek dolum malzemesi türü: Emici kumaş fitil; Tek kullanımlık kapsül; Jel kristalleri/boncukları; Nemlendirici paketi (iki yönlü nem paketi); Sünger/köpük ek; Su haznesi kartuşu; Diğer
ro-RO: Reumplere umidificator tip mediu: Fitil din material absorbant; Rezervă de unică folosință; Cristale/perle de gel; Pachet umidificator (pachet de umiditate bidirecțională); Inserție din burete/spumă; Cartuș cu rezervor de apă; Altele
zh-CN: 加湿器补充介质类型: 吸水布棉芯; 一次性水舱; 凝胶晶体/珠; 保湿包 (双向保湿包); 海绵/泡棉内垫; 储水盒; 其他
pl: Typ medium wkładu nawilżacza: Knot z materiału chłonnego; Jednorazowy wkład; Żelowe kryształki/kulki; Saszetka nawilżająca (dwukierunkowa kontrola wilgotności); Wkładka gąbkowa/piankowa; Wkład do zbiornika na wodę; Inne
fi: Ilmankostuttimen vaihtosuodattimen tyyppi: Imukykyinen kangassydän; Kertakäyttöpatruuna; Geelikiteet/-helmet; Kostutinpussi (kaksisuuntainen kosteuspussi); Sieni-/vaahtomuovisisäke; Vesisäiliöpatruuna; Muu
en: Humidifier refill medium type: Absorbent fabric wick; Disposable pod; Gel crystals/beads; Humidifier packet (two-way humidity pack); Sponge/foam insert; Water reservoir cartridge; Other
nb: Luftfukterpåfylling medium type: Absorberende stoffveke; Engangskapsel; Gelkrystaller/perler; Fuktpakke (toveis fuktighetspakke); Svamp/skuminnlegg; Vannbeholderpatron; Annet
el: Τύπος μέσου πλήρωσης υγραντήρα: Απορροφητικό υφασμάτινο φίλτρο; Κάψουλα μίας χρήσης; Κρύσταλλοι/σφαιρίδια τζελ; Φακελάκι υγραντήρα (συσκευασία αμφίδρομης υγρασίας); Ένθετο σφουγγαριού/αφρού; Ανταλλακτικό δοχείου νερού; Άλλο
sk-SK: Typ náplne/filtračného média do zvlhčovača vzduchu: Absorpčný látkový knôt; Jednorazová kapsula; Gélové kryštály/guľôčky; Zvlhčovacie vrecko (obojsmerné udržiavanie vlhkosti); Špongiová/penová vložka; Náplň do zásobníka vody; Iné
ko: 가습기 리필용 중간 사이즈: 흡수성 패브릭 필터; 일회용 포드; 겔 결정/구슬; 가습 패킷(양방향 습도 조절 팩); 스펀지/폼 삽입물; 물통 카트리지; 기타
pt-BR: Umidificador meio de refil tipo: Pavio de tecido absorvente; Cápsula descartável; Cristais/esferas de gel; Sachê umidificador (pacote de umidade bidirecional); Refil de esponja/espuma; Cartucho de reservatório de água; Outro
cs: Typ náplně/média zvlhčovače: Absorpční textilní knot; Jednorázová kapsle; Gelové krystaly/kuličky; Zvlhčovací sáček (obousměrná regulace vlhkosti); Houba / pěnová vložka; Kazeta do zásobníku na vodu; Ostatní
pt-PT: Recarga para humidificador tipo médio: Pavio de tecido absorvente; Cápsula descartável; Cristais/esferas de gel; Pacote humificador (pacote de humidade bidirecional); Encaixe de esponja/espuma; Cartucho de depósito de água; Outro
hu: Közepes párásító utántöltő típusa: Nedvszívó szövetszál; Eldobható kapszula; Zselékristályok/gyöngyök; Párásító csomag (kétirányú páratartalom-szabályozó tasak); Szivacsos/habszivacsos betét; Víztartálypatron; Egyéb
sl-SI: Vrsta medija za polnjenje vlažilnika zraka: Vpojen stenj iz blaga; Za enkratno uporabo (vložek); Gel kristali/kroglice; Vlažilni paket (dvosmerni); Gobica/vložek iz pene; Kartuša za vodni rezervoar; Drugo
th: ประเภทของสารในเครื่องเพิ่มความชื้นในเคส: ไส้กรองผ้าซับน้ำ; พ็อดแบบใช้แล้วทิ้ง; คริสตัล/เม็ดเจล; แพ็กเก็ตเพิ่มความชื้น (ซองควบคุมความชื้นสองทิศทาง); แผ่นฟองน้ำ/โฟม; ตลับเก็บน้ำ; อื่นๆ
ru: Тип наполнителя увлажнителя: Впитывающий тканевый фильтр; Одноразовая капсула; Гелевые кристаллы/шарики; Пакет для увлажнения (двусторонний); Губчатый/пенный вкладыш; Картридж для резервуара с водой; Другое
sv: Typ av påfyllningsmedium för luftfuktare: Absorberande tygveke; Engångskapsel; Gelkristaller/pärlor; Befuktningspåse (tvåvägsfuktsystem); Svamp/skuminsats; Vattenreservoarkassett; Övrigt
zh-TW: 加濕器補充介質類型: 吸水纖維燈芯; 拋棄式吸水墊; 凝膠結晶/珠; 保濕包 (雙向濕度控制包); 海綿/泡棉嵌件; 儲水濾芯; 其他
nl: Luchtbevochtiger navulmedium type: Absorberende stoffen lont; Wegwerppod; Gelkristallen/-korrels; Luchtbevochtigerzakje (tweeweg-vochtigheidszakje); Spons-/schuiminzetstuk; Waterreservoirpatroon; Overig
de: Typ des Nachfüllmediums für Luftbefeuchter: Saugfähiger Stoffdocht; Einweg-Pod; Gelkristalle/-perlen; Befeuchter-Päckchen (Zwei-Wege-Feuchtigkeitspack); Schwamm-/Schaumstoffeinsatz; Wasserbehälter-Kartusche; Sonstiges
fr: Type de support de recharge de l’humidificateur: Mèche en tissu absorbant; Capsule jetable; Cristaux/perles de gel; Sachet humidificateur (régulateur d’humidité bidirectionnel); Insert en éponge/mousse; Cartouche de réservoir d’eau; Autre
it: Tipo di sostanza per la ricarica di umidificatori: Stoppino in tessuto assorbente; Cialda monouso; Cristalli/perle di gel; Bustina umidificatrice (controllo bidirezionale dell’umidità); Inserto in spugna/schiuma; Cartuccia con serbatoio dell’acqua; Altro
lt-LT: Vidutinio tipo drėkintuvo papildymas: Sugeriantis audinio dagtis; Vienkartinė kapsulė; Gelio kristalai / karoliukai; Drėkintuvo paketas (dvipusio drėkinimo pakuotė); Kempinės / putplasčio įdėklas; Vandens rezervuaro kasetė; Kita
da: Refill-type til luftfugter: Absorberende stofvæge; Engangskapsel; Gelkrystaller/-perler; Befugtningspakke (tovejs-fugtighedspakke); Svamp/skumindsats; Vandbeholderpatron; Andet
ja: 加湿器用詰め替え中型タイプ: 吸水ファブリックフィルター; 使い捨てポッド; ジェルクリスタル/ビーズ; 加湿パケット (双方向湿度コントロールパック); スポンジ/フォームインサート; 給水カートリッジ; その他
bg-BG: Тип пълнител за овлажнител: Абсорбиращ текстилен фитил; Капсула за еднократна употреба; Гел кристали/перли; Овлажняващ пакет (двупосочен пакет за влажност); Вложка от гъба/пяна; Касета за воден резервоар; Друго
hr-HR: Srednje punjenje ovlaživača zraka: Upijajući platneni fitilj; Jednokratna kapsula; Gel kristali / kuglice; Paketić za ovlaživanje (dvosmjerni paket vlažnosti); Spužva / pjenasti uložak; Uložak za spremnik vode; Ostalo
vi: Loại môi chất nạp lại máy tạo ẩm: Lõi lọc vải thấm hút; Pod dùng một lần; Tinh thể/hạt gel; Gói tạo ẩm (gói kiểm soát độ ẩm hai chiều); Miếng đệm bọt biển/mút xốp; Hộp chứa nước; Khác
es: Tipo de medio de recarga del humidificador: Mecha de tela absorbente; Cápsula desechable; Cristales/perlas de gel; Paquete humidificador (paquete de humedad bidireccional); Inserto de esponja/espuma; Cartucho de depósito de agua; Otro